# @chenyiwei 合并层面借款费用资本化的问题

提问人：ginalai 时间：2017-02-20 15:44:03
如何请到chenyiwei 大师回复一下我啊。
背景 ：A公司借款用于某工程建设，其中向银行借款 1 亿，向关联方公司B公司借款 5000 万。A公司利息全部资本化入该工程。 该工程未建设完成，A公司将该在建工程出资成立了C公司，成立C公司后，A转让30%股权于B公司，对价即为B公司借款的 5000 万。A公司继续向银行借款 5000 万后借款给C公司使用，用于工程的继续建设。 成立C公司后，A公司单家报表向银行的借款 1 亿的利息费用化。C公司单家报表向A公司的借款 5000 万利息资本化。 问题： 请问在A公司的合并报表层面，向银行的借款有多少可以利息资本化至该工程？以及可以提供的理论依据

回答人：chenyiwei
请参考《瑞华研究 2010 ～ 2016 汇编》之“问题1-1-41（集团统贷统还的借款费用资本化问题）”。

提问人：ginalai 时间：2017-02-21 09:20:41
感谢陈大师的回复。
按照《瑞华研究 2010 ～ 2016 汇编》之“问题1-1-41（集团统贷统还的借款费用资本化问题）”
“如果母公司统一对外借款后分拨给子公司使用，则在编制合并报表时，应关注母公司从外部借入的款项、母公司借给子公司的款项、子公司的资本支出这三者之间的对应关系，在有确凿证据表明三者之间存在清晰的、可跟踪的对应关系的前提下（例如，母公司和子公司都对借款专户存储、专款专用，资金流可跟踪），在合并报表层面基于该等可跟踪的对应关系重新计算利息资本化金额。”
那具体到我提到的背景，是不是可以理解在合并报表层面，母公司向银行的借款 1 亿，以及之后另借的 5000 万均为与该项目的资本支出是有对应关系的。整体来看，母公司这1.5亿的借款就是为了建设这个项目。在合并报表层面，母公司1.5亿的借款对应的利息都可以资本化。
请陈大师指正。

回答人：chenyiwei
如果从外部借入时是专门借款，且借入后也作为专门借款管理，则在合并报表层面保持资本化的可能性较大；反之，只要有一个环节不符合要求，就不能在合并报表层面资本化。一般借款的利息资本化的难度较大。

提问人：huabb 时间：2017-05-22 10:24:21
陈版，请教一下，目前中国会计准则和国际会计准则，对于借款本金的汇兑差额是否可以资本化，是否还存在差异（中国会计准则是可以资本化，国际会计准则是费用化）？存在这种差异的原因，是否因为国际会计准则并未将借款本金的汇兑差额认为属于“借款费用”？ 谢谢陈版！

回答人：chenyiwei
这个问题应该没有差异。你看到的IFRS下的做法是否为基于重要性原则作出的简化处理？